【裁判字號】    91,簡上,88
【裁判日期】    920602
【裁判案由】    傷害
【裁判全文】
臺灣新竹地方法院刑事判決                          九十一年度簡上字第八八號
    上  訴  人
    即  被  告  丙○○
右列上訴人因傷害案件，不服本院新竹簡易庭中華民國九十一年五月三十日九十一年
度竹簡字第三二三號簡易判決（聲請簡易判決處刑書案號：九十一年度偵字第一五八
六號）提起上訴，本院管轄第二審之合議庭判決如左：
    主  文
上訴駁回。
    事  實
一、丙○○於民國九十一年三月十三日凌晨三時三十分許，在新竹市○○路三０七號
    四樓聯邦期貨股份有限公司內，因細故與乙○○發生口角，竟基於傷害人之身體
    之犯意，手持玉山小高梁酒酒瓶毆打乙○○之頭部，致乙○○受有頭部挫傷併擦
    傷之傷害。
二、案經乙○○訴由新竹市警察局第一分局報告臺灣新竹地方法院檢察署檢察官偵查
    聲請簡易判決處刑。
    理  由
一、訊據被告丙○○矢口否認有何傷害之犯行，辯稱：當天告訴人乙○○將腳翹在電
    腦桌上，頭靠在ＯＡ隔板上，其係由告訴人後方持玉山小高梁酒空酒瓶敲在ＯＡ
    隔板上，告訴人因此受驚嚇，由椅子上摔下來受傷，倘其蓄意持酒瓶敲打告訴人
    頭部，必用力甚猛，血流如注，告訴人豈可能僅受有擦傷云云。惟查：
（一）被告於警訊中已坦承其於右揭時、地，因遭告訴人以言語辱罵，持酒瓶毆打告
      訴人之頭部，導致告訴人頭部受傷等語，核與告訴人指述頭部遭被告持高梁酒
      酒瓶傷害之情節相符，且有行政院衛生署新竹醫院於九十一年三月十三日出具
      之甲種診斷證明書附卷足稽，足徵被告上開自白與事實相符，應堪認定被告於
      上開時、地持酒瓶傷害告訴人之犯行。
（二）次查，證人即聯邦期貨股份有限公司職員甲○○於本院調查時證稱，當天被告
      與告訴人係在營業廳發生爭執，他坐在交易室之辦公室前，並未目睹二人爭執
      之經過，僅看到告訴人在走道上摔倒，他就走出辦公室看看，並趨前詢問告訴
      人發生何事，告訴人並未回答，他在告訴人座位附近看到很多玻璃碎片，而告
      訴人倒地之位置距離玻璃碎片甚遠，較接近交易室走道附近等語明確，倘告訴
      人確係在座位上受被告驚嚇而摔倒，倒地之位置應在座位附近，而不致距離座
      位甚遠，且告訴人所受挫傷併擦傷之位置係於右側頭頂部，亦有行政院衛生署
      新竹醫院九十二年三月八日新醫歷字第九二０一八二一號號函附告訴人之急診
      病歷資料一份在卷可按，依告訴人所受傷勢之部位，參以證人甲○○證述告訴
      人倒地之位置，應以告訴人所述在座位上遭被告持酒瓶直接毆擊頭部一節較為
      可採，再者，告訴人所受傷害嚴重與否，係受被告持酒瓶毆擊力量大小而影響
      ，在被告用力非鉅之情形下，仍有可能僅受有挫傷併擦傷之傷害，而酒瓶係在
      落地後始破碎，是以，被告上開辯解應係事後卸責之詞，不足採信。
（三）綜右事證，被告前開傷害之犯行已足資證明，自應依法論科。
二、核被告丙○○所為，係犯刑法第二百七十七條第一項之傷害罪。原審認被告罪證
    明確，援引適用刑法第二百七十七條第一項、第四十一條第一項，罰金罰鍰提高
    標準條例第一條前段、第二條，量處拘役五十日，並諭知易科罰金之標準，核其
    認事用法，並無違誤，量刑亦堪允洽。上訴人即被告上訴意旨，仍執前詞否認有
    傷害犯行，指摘原判決不當，提起上訴，為無理由，應予駁回。
據上論斷，應依刑事訴訟法第四百五十五條之一第一項、第三項、第三百六十八條，
判決如主文。
本案經檢察官鍾曉亞到庭執行職務。
中      華      民      國    九十二      年      六      月     二    日
                                  臺灣新竹地方法院刑事第二庭
                                    審判長法  官  王  銘  勇
                                          法  官  王  紋  縈
                                          法  官  雷  雅  雯
右正本證明與原本無異。
不得上訴。
                                          書記官  汪  淑  菁
中      華      民      國    九十二      年      六      月     二    日
附錄本案論罪科刑法條全文：
刑法第二百七十七條第一項
傷害人之身體或健康者，處三年以下有期徒刑、拘役或一千元以下罰金


司法院資訊處製作；財團法人民間司法改革基金會備份。
